臺灣橋頭地方法院民事判決
111年度勞簡字第21號
原      告  SUDARSI(阿希)

訴訟代理人  黃培鈞律師(法扶律師)  
被      告  欣忠奇食品有限公司

法定代理人  黃惠君  
上列當事人間請求給付資遣費等事件，本院於民國111年8月2日
言詞辯論終結，判決如下：
    主  文
被告應給付原告新臺幣貳拾壹萬零參佰伍拾參元，及自民國一一
○年七月十三日起至清償日止，按週年利率百分之五計算之利息
。
訴訟費用由被告負擔。
本判決第一項得假執行。但被告如以新臺幣貳拾壹萬零參佰伍拾
參元為原告預供擔保後，得免為假執行。
    事實及理由
壹、程序部分：
    按訴狀送達後，原告不得將原訴變更或追加他訴。但擴張或
    減縮應受判決事項之聲明者，不在此限，民事訴訟法第255
    條第1項第3款定有明文。本件原告原聲明：被告應給付原告
    新臺幣(下同)210,359元，及自起訴狀繕本送達翌日起至清
    償日止，按年息5%計算之利息。嗣於民國111年8月2日本院
    言詞辯論程序中變更請求金額為210,353元(本院卷第82頁)
    。經核屬減縮應受判決事項之聲明，與上述規定相符，應予
    准許。
貳、實體部分：
一、原告主張：原告自98年12月7日起受雇於被告，擔任作業員
    ，工作時間為上午6時至下午3時，週休2日，每月薪資為當
    年度基本工資，薪資於次月10日發給。然110年11月起被告
    陸續積欠原告工資，未能於約定時間給付原告工資，且未依
    法發給原告特休未休工資，原告乃於111年2月25日寄發存證
    信函，向被告表示於111年3月1日終止兩造間勞動契約，惟
    被告未給付原告資遣費146,400元及特休未休工資63,953元
    。嗣經調解不成立，因此依法提起本件訴訟等語，並聲明：
    被告應給付原告210,353元，及自起訴狀繕本送達翌日起至
    清償日止，按年息5%計算之利息。
二、被告則以：被告雖因疫情影響，積欠部分工資，但已陸續補
    發全部付清。原告自111年3月29日起未辦理請假手續，即無
    故未到職，構成勞動基準法(下稱勞基法)第12條第1項第6款
    規定「無正當理由繼續曠工3日，或1個月內曠工達6日者」
    ，雇主得不經預告終止契約事由，被告乃於111年6月19日寄
    發存證信函，向原告表示終止勞動契約，故原告無權要求終
    止勞動契約，且被告沒有資遣原告，自不用支付原告資遣費
    。又被告因公司自路竹遷移至燕巢，大部分資料遺失，無法
    確定原告是否有請特休假，是原告請求特休未休工資，亦無
    理由等語，作為抗辯，並聲明：原告之訴駁回。
三、本院之判斷：
  ㈠經查，原告自98年12月7日起受雇於被告，擔任作業員，工作
    時間為上午6時至下午3時，週休2日，每月薪資為當年度基
    本工資，薪資於次月10日發給；被告自110年11月起陸續積
    欠原告工資，且未曾發給原告特休未休工資，原告乃於111
    年2月25日寄發存證信函，向被告表示於111年3月1日終止兩
    造間勞動契約，並於同年2月26日送達被告；嗣被告已付清
    積欠工資等情，為兩造所不爭執(本院卷第80至81頁)，復有
    原告給付被告薪資自動櫃員機交易明細單、存款憑條、被告
    打卡單、原告終止契約存證信函、高雄市政府勞工局(下稱
    勞工局)談話紀錄、裁處書及調解紀錄等件附卷可稽(本院卷
    第19至22、51至56、63至75頁)，應堪信為真實。
  ㈡原告依勞基法第14條第1項第5、6款規定終止兩造間勞動契約
    ，是否合法？
  1.按雇主不依勞動契約給付工作報酬、違反勞動契約或勞工法
    令，致有損害勞工權益之虞者，勞工得不經預告終止兩造之
    勞動契約，勞基法第14條第1項第5、6款定有明文。
  2.本件被告並不爭執確有拖欠原告110年11月至111年2月部分
    薪資及未給付原告特休假未休折算工資情事，並於原告以存
    證信函向被告表示終止勞動契約後之勞工局調解期間始付清
    積欠薪資，且表明待休未休工資部分須待原告結束聘僱後一
    次性給付(本院卷第22頁)，顯見，被告確有不依勞動契約給
    付工作報酬及未依勞工法令給付原告特休未休折算工資情事
    ，原告自得依勞基法第14條第1項第5、6款規定不經預告終
    止勞動契約。而原告業於111年2月25日以被告積欠薪資及未
    給付特休未休工資為由，寄發存證信函向被告表示於111年3
    月1日終止兩造間勞動契約，並於同年2月26日送達被告，為
    兩造所不爭執，有如前述，則兩造間勞動契約應已於 111年
    3月1日經原告依勞基法第14條第1項第5、6款規定事由合法
    終止，堪以認定。兩造間勞動契約既已終止，被告直至同年
    6月21日始以原告連續曠工達3日，不經預告終止兩造間僱傭
    關係(本院卷第49頁)，即屬無據。
  ㈢原告請求被告公司給付資遣費146,400元，是否有理由？
  1.按平均工資謂計算事由發生之當日前6個月所得工資總額除
    以該期間之總日數所得金額。工作未滿6個月者，謂工作期
    間所得工資總額除以工作期間之總日數所得之金額；雇主依
    勞基法第16條終止勞動契約者，應依下列規定發給勞工資遣
    費：一、在同一雇主之事業單位繼續工作，每滿1年發給相
    當於1 個月平均工資之資遣費。二、依前款計算之剩餘月數
    ，或工作未滿1年者，以比例計給之。未滿1個月者以1個月
    計，為勞基法第2條第4款、第17條第1項所分別明定。又勞
    工適用本條例之退休金制度者，適用本條例後之工作年資，
    於勞動契約依勞基法第11條、第13條但書、第14條及第20條
    或職業災害勞工保護法第23條、第24條規定終止時，其資遣
    費由雇主按其工作年資，每滿1年發給2分之1個月之平均工
    資，未滿1年者，以比例計給；最高以發給6個月平均工資為
    限，不適用勞動基準法第17 條之規定，勞退條例第12條第1
    項亦有明文。
  2.本件原告主張依勞基法第14條第1項第5、6款終止勞動契約
    ，於法有據，業如前述，則依前揭規定，自得請求被告給付
    資遣費。又原告於98年12月7日到職，111年3月1日離職，年
    資為12年3月又22天，離職前6個月工資，111年1、2月均為2
    5,200元、110年9至12月均為24,000元，平均工資為24,400
    元，亦為被告所不爭執(本院卷第82頁)。則依前揭規定核算
    ，原告請求被告給付資遣費146,400元（計算式：24,400元×
    6月＝146,400元），自屬有據。
  ㈣按勞基法第38條第1、4項明定：勞工在同一雇主或事業單位
    ，繼續工作滿一定期間者，應依下列規定給予特別休假：6
    個月以上1年未滿者，3日。1年以上2年未滿者，7日。2年
    以上3年未滿者，10日。3年以上5年未滿者，每年14日。5
    年以上10年未滿者，每年15日。10年以上者，每1年加給1
    日，加至30日為止；勞工之特別休假，因年度終結或契約終
    止而未休之日數，雇主應發給工資。本件原告依其任職12年
    3月又22天年資，自106年12月7日起至離職時止應有如附表
    「應有特休天數」欄所示之特別休假。而原告主張未曾休特
    休假，被告固不否認未曾給付原告特休未休工資，但辯稱無
    法確定原告任職期間是否有請特休假，原告得請求金額無法
    確定等語。惟雇主應置備勞工出勤紀錄；勞工請求之事件，
    僱主就其依法令應備置之文書，有提出之義務；當事人無正
    當理由不從法院提出文書之命令，法院得認依該證物應證之
    事實為真實，勞基法第30條第5項、勞動事件法第35條、第3
    6條第1、5項亦有規定。本院於審理中曾函請被告於通知送
    達15日內提出原告106年起至離職止之出勤紀錄(含特休假請
    假資料)(本院卷第37頁)，經合法送達後(本院卷第41頁)，
    被告未遵期提出，並於本院111年8月2日言詞辯論期日表示
    資料因遷移遺失，無法提出云云(本院卷第81頁)，則本院依
    上開規定，亦得認原告主張之未曾休特休假之事實為真。是
    原告請求被告給付如附表所示應休未休特休假工資，合計63
    ,953元，亦屬有據。
四、綜上所述，原告依前揭勞基法規定及兩造間勞動契約之法律
    關係，請求被告給付210,353元(146,400元＋63,953＝210,353
    元)，及自起訴狀繕本送達翌日即111年7月13日起至清償日
    止，按週年利率5%計算之利息，為有理由，應予准許。本件
    原告勝訴部分，係就勞工之給付請求，為雇主敗訴之判決，
    依勞動事件法第44條第1項規定，應依職權宣告假執行，併
    依同條第2項規定，依職權酌定擔保金額，宣告被告供擔保
    後，得免為假執行。
五、本件事證已臻明確，兩造其餘攻擊防禦方法及所提證據，經
    本院斟酌後，認為均不足以影響本判決之結果，爰不逐一論
    列，併此敘明。
六、據上論結，本件原告之訴為有理由。依民事訴訟法第78條，
    勞動事件法第44條第1、2項，判決如主文。
中　　華　　民　　國　 111  　年　　 8　　月　　31　　日
                  勞動法庭　法　官  陳景裕
以上正本係照原本作成。
如對本判決上訴，須於判決送達後20日內向本院提出上訴狀。如
委任律師提起上訴者，應一併繳納上訴審裁判費。
中　　華　　民　　國　　111 　年　　9 　　月　　1 　　日
                            書記官　王智嫻　
附表：被告未付特休未休折算工資明細表（新臺幣/元）
年度 應有特休天數(A)   每月薪資 每日工資 （B） 應休未休特休假工資 （A）×（B） 107   15天  22,000   733      10,995 108   15天  23,100   770      11,550 109   16天  23,800   793      12,688 110   17天  24,000   800      13,600 111   18天  25,200   840      15,120 合計         63,953